臺灣高等法院民事裁定
108年度重上字第624號
上   訴   人  楊進坤  
              楊進河   住○○市○○區○○路0段000巷00         
                    號0樓
              江楊美雲 住新竹縣○○鄉○○村00鄰○○○0         
                   ○0號
              楊美鳳   住○○市○○區○○街00巷00○0           
                   號   
              楊湘華（原名楊美春）

              王金龍  
              王許金枝
共        同
訴 訟代理 人  張秀夏律師
上列上訴人與被上訴人樹林南寮福德宫等間請求確認信徒關係不
存在等事件，上訴人對於中華民國109年2月25日本院108年度重
上字第624號判決提起上訴，本院裁定如下：
    主  文
本件訴訟標的價額核定為新臺幣壹仟玖佰捌拾萬元。
上訴人應於收受本裁定正本七日內，補繳第三審裁判費新臺幣壹
拾肆萬壹仟捌佰肆拾柒元，逾期不補正，即駁回其上訴。
    理  由
一、按訴訟標的之價額，由法院核定；核定訴訟標的之價額，以
    起訴時之交易價額為準；無交易價額者，以原告就訴訟標的
    所有之利益為準；訴訟標的之價額不能核定者，以民事訴訟
    法第466條所定不得上訴第三審之最高利益額數加十分之一
    定之，民事訴訟法第77條之1第1項、第2項、第77條之12分
    別定有明文。又司法院於民國91年1月29日以（91）院臺廳
    民一字第03075號函將不得上訴第三審之利益額數，提高為
    新臺幣（下同）150萬元，故訴訟標的之價額不能核定者，
    應以165萬元定之。次按以一訴主張數項標的者，其訴訟標
    的之價額合併計算之；但所主張之數項標的互相競合或應為
    選擇者，其訴訟標的價額，應依其中價額最高者定之，同法
    第77條之2第1項亦有明文。是訴訟標的價額係依原告主張訴
    訟標的之法律關係，所得受之客觀利益定之。倘原告合併提
    起數訴，各訴之訴訟標的雖不相同，惟自訴訟利益觀之，其
    訴訟目的一致，不超出終局標的範圍，其訴訟標的價額應以
    其中價額最高者定之（最高法院106年度台抗字第815號裁定
    要旨參照）。
二、上訴人對於本院108年度重上字第624號判決不服提起上訴，
    上訴聲明除原判決廢棄外，原為：㈠確認被上訴人樹林南寮
    福德宮為監督寺廟條例第3條第3款規定之私人建立並管理之
    私建寺廟。㈡確認上訴人楊進河與被上訴人樹林南寮福德宮
    之管理人委任關係存在。㈢確認被上訴人樹林南寮福德宮與
    被上訴人黃秀玉等7人間之信徒關係不存在。㈣確認被上訴人
    樹林南寮福德宮與被上訴人黃秀玉間之主任委員及管理委員
    委任關係不存在，與被上訴人楊進益、楊芷瑋間之管理委員
    委任關係不存在，與被上訴人江麗君間之監察委員委任關係
    不存在。㈤確認被上訴人樹林南寮福德宮附件一之103年第一
    次信徒大會決議及附件二之106年第一次信徒大會決議均不
    成立（或不存在）。嗣減縮為㈡㈢㈣（見民事減縮上訴聲明及
    補費狀），核其上開聲明㈡至㈣之標的，非因身分或親屬關係
    而生，應具財產權訴訟性質，惟因其訴訟標的並無客觀交易
    價格可參，亦無從依其金錢及受益之情形核定其金額，爰以
    民事訴訟法第77條之12規定，作為核定訴訟標的價額之依據
    。
三、查上開聲明㈡係請求確認上訴人楊進河與被上訴人樹林南寮
    福德宮之管理人委任關係存在，核定訴訟標的之價額為165
    萬元；聲明㈢、㈣係請求確認被上訴人樹林南寮福德宮與其餘
    被上訴人7人間之信徒關係不存在、及確認被上訴人樹林南
    寮福德宮與黃秀玉、楊進益、楊芷瑋、江麗君間主任委員、
    管理委員、監察委員委任關係不存在。又本件兩造各自主張
    之樹林南寮福德宮成立及成員各異，上訴人否認被上訴人黃
    秀玉等7人為被上訴人樹林南寮福德宮之信徒及與被上訴人
    樹林南寮福德宮間委任關係不存在，其各訴訟標的不同，除
    黃秀玉部分主任委員、管理委員委任關係之訴訟目的一致外
    ，其餘事實上固有牽連，惟利益各別，應分別核定訴訟標的
    價額，依民事訴訟法第77條之2第1項前段規定應併計上訴利
    益共為1,980萬元［計算式：165萬元（第二項）＋1,155萬元
    （第三項）＋660萬元（第四項）＝1,980萬元］，應徵第三審
    裁判費為27萬9,360元，上訴人僅繳納13萬7,513元，尚應補
    繳14萬1,847元。茲限上訴人於收受本裁定正本7日內，逕向
    本院如數補繳，逾期未補正，即依民事訴訟法第481條準用
    第442條第2項之規定，認為其上訴不合法，以裁定駁回之。
四、爰裁定如主文。
中　　華　　民　　國　　109  　年　　7 　月　　2 　　日
                  民事第一庭    
                     審判長法  官  吳光釗
                           法  官  鄧晴馨
                           法  官  曾錦昌
正本係照原本作成。
核定訴訟標的價額部分，如不服裁定得於收受送達後10日內向本
院提出抗告狀，並繳納抗告費新臺幣1千元。
命補繳裁判費部分不得抗告。
中　　華　　民　　國　　109 　年　　7 　　月　　2 　　日
　　　　　　　　　　　　　書記官  高婕馨